【裁判字號】    98,交訴,41
【裁判日期】    980519
【裁判案由】    公共危險
【裁判全文】
臺灣彰化地方法院刑事判決              98年度交訴字第41號
公  訴  人  臺灣彰化地方法院檢察署檢察官
被      告  甲○○
                    巷10號
                    現於臺灣彰化監獄執行中
上列被告因公共危險案件，經檢察官提起公訴（98年度撤緩偵字
第22號），被告於準備程序中就被訴事實為有罪之陳述，經裁定
改行簡式審判程序，本院判決如下：
    主  文
甲○○駕駛動力交通工具肇事，致人受傷而逃逸，累犯，處有期
徒刑柒月。
    事  實
一、甲○○曾於民國92年間，因施用毒品案件，經本院以92年度
    易字第1009號判決判處有期徒刑8 月確定，並於93年9 月8
    日縮刑期滿執行完畢。猶不知悔改，明知其無駕駛執照，竟
    於97年2 月26日凌晨0 時07分許，駕駛車牌號碼HZ—7509號
    自用小客車，沿彰化縣伸港鄉○○路由東往西方向行駛，途
    經中山路與新港路口處，原應注意車前狀況，並隨時採取必
    要之安全措施，且應遵守道路交通號誌之指示，行經閃光號
    誌交岔路口應減速慢行，而依當時情形，又無不能注意之情
    事，竟疏未注意及此，貿然駛越路口，適有丙○○騎乘車牌
    號碼HFP ─882 號重型機車附載乙○○，沿伸港鄉○○路由
    南往北行駛至上開路口，因閃避不及，兩車發生碰撞，致丙○○及乙○○人車倒地，丙○○受有右側股骨頸及股骨幹開
    放性骨折，乙○○則受有左側創傷性氣血胸未提及胸腔開放
    性傷口、右側創傷性血胸未提及胸腔開放性傷口、左側第一
    肋骨併右側第二、三肋骨閉鎖性骨折、右側股骨幹閉鎖性骨
    折及兩側膝部挫傷等之傷害（過失傷害部分，業經撤回告訴
    ，檢察官另為不起訴處分）。甲○○駕車肇事後，為規避刑
    責，竟基於肇事致人受傷而逃逸之犯意，未對丙○○及乙○○施以救護送醫等措施，即駕車逃逸。嗣警方調取該路口之
    監視器錄影照片，得知肇事逃逸車輛之車牌號碼，循線查獲
    。
二、案經彰化縣警察局和美分局報由臺灣彰化地方法院檢察署檢
    察官偵查起訴。
    理  由
一、上揭事實，業據被告甲○○於警詢、偵查中及本院審理中均
    坦承不諱，核與被害人丙○○及乙○○等人於警詢中證述內
    容相符，再觀諸卷內財團法人彰化基督教醫院所出具之診斷
    書及財團法人彰濱秀傳紀念醫院診斷書所示，丙○○受有右
    側股骨頸及股骨幹開放性骨折，而乙○○則受有左側創傷性
    氣血胸未提及胸腔開放性傷口、右側創傷性血胸未提及胸腔
    開放性傷口、左側第一肋骨併右側第二、三肋骨閉鎖性骨折
    、右側股骨幹閉鎖性骨折及兩側膝部挫傷等之傷害。此外，
    復有道路交通事故調查報告表（一）（二）、道路交通事故
    現場圖及照片10張等在卷可稽。綜上所陳，本件事證明確，
    被告犯行堪認定，應予依法論科。
二、按汽車駕駛人，無駕駛執照駕車、酒醉駕車、吸食毒品或迷
    幻藥駕車、行駛人行道或行經行人穿越道不依規定讓行人優
    先通行，因而致人受傷或死亡，依法應負刑事責任者，加重
    其刑至2 分之1 ，道路交通管理處罰條例第86條第1 項固有
    明文；惟上開應依法加重其刑至2 分之1 之規定，法條既明
    定汽車駕駛人於一定違規之情形（如無駕駛執照駕車，酒醉
    駕車）駕駛汽車致人傷亡，依法應負刑事責任時，始有適用
    ，換言之，係肇事者在一定之違規情形下依法應負過失致人
    於死或過失傷害之刑事責任時，始有適用，則刑法第185 條
    之4 ，駕駛動力交通工具肇事，致人死傷而逃逸者之罪，其
    立法意旨係對一般動力交通工具駕駛人肇事致人死傷而逃逸
    之處罰，旨在懲罰肇事逃逸，自無上開道路交通處罰條例第
    86 條 第1 項之適用（最高法院92年度臺非字第60號刑事判
    決意旨參照），先行敘明。核被告所為，係犯刑法第185 條
    之4 之肇事致人傷害逃逸罪。第查，被告曾於92年間，因施
    用毒品案件，經本院以92年度易字第1009號判決判處有期徒
    刑8 月確定，於93年9 月8 日縮刑期滿執行完畢，有臺灣高
    等法院被告前案紀錄表1 紙在卷可按，被告於受有期徒刑執
    行完畢後5 年內又故意再犯本案之罪，為累犯，應依刑法第
    47條第1 項規定，加重其刑。爰審酌被告於駕車肇事造成被
    害人丙○○及乙○○受傷後，既未下車察看丙○○及乙○○
    之傷勢，亦未呼叫救護車或停留現場協助救護傷患，隨即駕
    車逃逸，罔顧他人之生命、安全，惟被告犯後坦承犯行，且
    與被害人達成和解，此有彰化縣伸港鄉調解委員會調解書附
    卷可參，暨其犯罪之動機、目的、所生危害及犯罪後坦承犯
    行，犯後態度良好等一切情狀，量處如主文所示之刑，以示
    懲儆。
據上論斷，應依刑事訴訟法第273條之1第1項、第299條第1項前
段，刑法第185 條之4、第47條第1項，判決如主文。
本案經檢察官鄭少到庭執行職務。
中    華    民    國    98    年    5     月    19    日
                  刑事第六庭          法  官  鮑慧忠
以上正本證明與原本無異。
如不服本判決應於收受判決後10日內向本院提出上訴書狀，並應
敘述具體理由；其未敘述上訴理由者，應於上訴期間屆滿後20日
內向本院補提理由書 (均須按他造當事人之人數附繕本)「 切勿
逕送上級法院」。
告訴人或被害人對於判決如有不服具備理由請求檢察官上訴者，
其上訴期間之計算係以檢察官收受判決正本之日期為準。
中    華    民    國    98    年    5     月    19    日
                                      書記官  陳秀娟
附錄本案論罪科刑法條全文：
中華民國刑法第185條之4（肇事遺棄罪）
駕駛動力交通工具肇事，致人死傷而逃逸者，處 6 月以上 5 年
以下有期徒刑。


司法院資訊處製作；財團法人民間司法改革基金會備份。
